臺灣臺中地方法院刑事判決　　　　　　　　　　　　　九十三年度易字第八九號
　　公　訴　人　臺灣臺中地方法院檢察署檢察官
　　被　　　告　乙○○
右列被告因毀棄損壞案件，經檢察官提起公訴（九十二年度偵字第六一四二號），本
院判決如左：
    主  文
乙○○損壞他人之美容床、咖啡杯組、音響、櫥窗玻璃及燈管，足以生損害於他人，
處拘役貳拾日，如易科罰金，以參佰元折算壹日。
    事  實
一、乙○○於民國九十二年二月八日，與甲○○簽訂股東合同書，雙方約定各出資新
    臺幣（下同）五十萬元，合夥經營坐落於臺中市○○路○段一五二號一樓之「雅
    聞專業美容沙龍」（下稱雅聞沙龍）。嗣因經營上之財務糾紛，乙○○欲退出合
    夥關係未成，乃心生不滿，竟基於毀損之犯意，於九十二年二月十五日上午十時
    三十分許，前往上址毀損雅聞沙龍店內甲○○與乙○○公同共有之器具，造成美
    容床一張（起訴書誤繕為按摩椅）、咖啡杯組、櫥窗玻璃、音響一台及燈管二支
    （起訴書誤繕為玻璃）損壞，足以生損害於雅聞沙龍及甲○○。
二、案經甲○○訴由臺中市警察局第五分局報請臺灣臺中地方法院檢察署檢察官偵查
    起訴。
    理  由
一、訊據被告乙○○固承認有於前揭時地毀損上開物品之事實（見本院卷第十三、四
    ○、四二頁），惟矢口否認有何毀損犯行，辯稱：伊有出資現金五十萬元，而告
    訴人甲○○並沒有出錢，雅聞沙龍店內東西係伊出資購買，應屬伊所有，故不構
    成毀損罪云云。惟查：
  (一)前揭毀損事實，業據被告自承在卷，復經告訴人甲○○及證人丙○○、孫鎮中分
    別指訴及證述甚明，並有現場照片附卷可稽。
  (二)按稱合夥者，為二人以上互約出資以經營共同事業之契約。合夥之出資，得為金
    錢或其他財產權，或以勞務、信用或其他利益代之；各合夥人之出資，及其他合
    夥財產，為合夥人全體公同共有，民法第六百六十七條第一項、第二項及第六百
    六十八條分別定有明文。經查，被告與告訴人於九十二年二月八日簽立股東合同
    書，並於該合同書內載明各出資五十萬元合夥經營雅聞沙龍，此為被告所自承，
    且有該合同書一紙附卷可憑（見偵查卷第十二頁），是以本案雅聞沙龍，確係被
    告與告訴人依合夥契約所共同經營事之事業無疑。被告雖辯稱告訴人未出資，故
    雅聞沙龍店內物品係屬於被告個人所有，而不構成毀損罪云云，然被告於偵查時
    ，亦坦認告訴人有拿美容產品來代替金錢出資，先後供稱：「伊是拿出現金五十
    萬元，甲○○是拿之前的東西產品及化妝品來投資」、「（問：店裡面的東西是
    何人出的？）是甲○○出的」等語（見偵查卷第二一、一四二頁），核與甲○○
    於偵查中陳述：「三分之二的東西是新的，但是三分之一的東西是我以前做美容
    買進來的，乙○○要求用六折來折價」等語相符（見偵查卷第一四二頁），觀之
    上開民法之規定，雅聞沙龍既為被告與告訴人合夥經營，沙龍內之物品及其他合
    夥財產，即為被告與告訴人公同共有，灼然甚明。職是，被告雖舉廖文忠、鄭煌
    正及林靜緹為證，欲證明告訴人店內進貨不實或店內裝潢價錢不實，惟縱告訴人
    有虛報價錢之情，亦對雅聞沙龍店內物品為合夥財產乙節之認定不生影響，是以
    被告聲請傳喚廖文忠、鄭煌正及林靜緹，核無必要，被告上揭所辯，乃卸責之詞
    ，尚無可採。
  (三)綜合上述，本件事證明確，被告犯行堪以認定。
二、核被告所為，係犯刑法第三百五十四條之毀損罪。被告基於一毀損物品之犯意，
    於同一時、空下，損壞店內之美容床一張、咖啡杯組、櫥窗玻璃、音響一台及燈
    管二支等物，應視為接續數動作，為接續犯。爰審酌被告因合夥事業糾紛，未尋
    求正當法律途徑，謀適法之解決，竟起意毀損其與告訴人所共有之物，所造成之
    損害及犯罪後之態度等一切情狀，量處如主文所示之刑，並諭知易科罰金之折算
    標準。
三、公訴意旨雖另稱被告有毀損雅聞沙龍內之桌椅之行為，然此為被告所堅決否認，
    且依證人孫鎮中於本院審理中到庭證稱：「（問：你到達現場之後，看到何狀況
    ？何物被毀損？）沙發皮面被割破、撕破，地下有玻璃碎片，至於是哪裡的玻璃
    壞掉，我忘記了。櫃臺上的磁製裝飾品，也有被打破，按摩椅也有被毀損」、「
    我所指的沙發、按摩椅就是如照片所示的美容床」等語（見本院卷第三九、四一
    頁），又觀之卷內所附現場照片，並未見到有桌椅遭毀損之情形，再參以被告既
    已承認有毀損雅聞沙龍內之美容床、咖啡杯組、櫥窗玻璃、音響及燈管之行為，
    倘被告確有毀損桌椅，衡情當無否認之必要。此外，復查無其他積極證據，足資
    證明被告就此部分有公訴人所指之犯行，此部分本應為無罪之諭知。惟依公訴意
    旨，認此部分與前開起訴經判決有罪部分，係屬實質上一罪關係，爰不另為無罪
    之諭知，附此敘明。
據上論斷，應依刑事訴訟法第二百九十九條第一項前段，刑法第三百五十四條、第四
十一條第一項前段，罰金罰鍰提高標準條例第一條前段、第二條，判決如主文。
中      華      民      國      九十三     年     六     月     十六    日
    臺灣臺中地方法院刑事第十一庭
                                    審判長法  官  蔡  名  曜
                                          法  官  黃  渙  文
                                          法  官  蔡  美  華
右正本證明與原本無異。
如不服本判決，應於判決送達後十日內向本院提出上訴狀，上訴於臺灣高等法院臺中
分院( 須附繕本 )。
                                          書記官
中      華      民      國      九十三     年     六     月     十六    日
附錄本案論罪科刑法條：
刑法第三百五十四條：
毀棄、損壞前二條以外之他人之物或致令不堪用，足以生損害於公眾或他人者，處二
年以下有期徒刑、拘役或五百元以下罰金。
